【裁判字號】    98,消債更,217
【裁判日期】    990114
【裁判案由】    更生事件
【裁判全文】
臺灣士林地方法院民事裁定           98年度消債更字第217號
債  務  人  甲○○
上列債務人聲請更生事件，本院裁定如下：
    主  文
債務人應於本裁定送達後三十日內，補提如附表所示文件及資料
到院。
    理  由
一、按債務人與金融機構協商成立者，不得聲請更生或清算，但
    因不可歸責於己之事由，致履行顯有重大困難者，不在此限
    。本條例施行前，債務人依金融主管機關協調成立之中華民
    國銀行公會會員辦理消費金融案件無擔保債務協商機制與金
    融機構成立之協商，準用前項之規定，消費者債務清理條例
    第151 條第5 項、第6 項分別定有明文。又債務人聲請更生
    時，所提出之財產及收入狀況說明書，應表明下列事項，並
    提出證明文件：一、財產目錄，並其性質及所在地。二、最
    近五年是否從事營業活動及平均每月營業額。三、收入及必
    要支出之數額、原因及種類。四、依法應受債務人扶養之人
    ，此觀諸消費者債務清理條例第43條第6 項規定自明。次按
    ，債務人聲請更生或清算不合程式或不備其他要件者，法院
    應以裁定駁回之，但其情形可以補正者，法院應定期間先命
    補正，同條例第8 條定有明文。且更生之聲請有拒絕提出關
    係文件或為財產變動狀況之報告者，應駁回之，參諸同條例
    第46條第3 款規定自明。
二、查本件債務人具狀聲請更生，漏未提出如附表所示文件及資
    料到院。爰定期命補正，如逾期未補正，則駁回其聲請。
中    華    民    國    99    年    1     月    14    日
                  民事第三庭  法      官  林尚諭
上為正本係照原本作成。
本件不得抗告。
中    華    民    國    99    年    1     月    14    日
                              書  記  官  朱亮彰
附表：
1、債務人自何時起任職於陽光森林幼兒美國學校，據實說明於
   民國96年6 月15日離職之原因，是否領有資遣費及金額。自
   96年6 月15日至96年9 月間，是否全無工作，若有，應說明
   該期間所有工作內容（含零工、兼職等）、來源（即僱主）
   、實際收入金額，並提出薪資單影本及薪資轉帳存摺內頁影
   本（二者皆須提出）。縱未能提出薪資證明文件，仍應按月
   記載大約收入金額。
2、債務人配偶陳國安自96年1月起迄今往來證券商之交易明細查
   詢表，證券存摺封面、內頁影本及投資股票往來金融機構存
   摺封面及內頁影本（應補登存摺至本裁定送達日）。
3、應受扶養人陳泓佳就讀私立喬治高級工商職業學校日間部餐
   飲管理科，是否申請就（助）學貸款，若未申請，應說明未
   申請之正當理由。是否於課餘時間賺取薪資以支應生活所需
   。又陳泓佳已年滿15歲，於其成年後即有謀生能力，而無受
   債務人扶養權利，且於債務人積欠高額債務，致其每月收入
   無法履行協商條件之情形下，更應於課餘時間賺取薪資，以
   分擔家計。債務人應表明若經開始更生，是否同意於陳泓佳
   成年後，即免除負擔對陳泓佳之扶養費。
4、債務人主張其每月生活支出為新臺幣（下同）1 萬2493元，
   加計應受扶養人陳泓佳教育及醫療費用每月3000元，合計1
   萬5493元。惟查：
（1）水費312 元，電費270 元，瓦斯費610 元，合計1192元為
     家庭生活費用，應與配偶陳國安依所得比例分擔，債務人
     應分擔3分之1，即397元。
（2）應受扶養人陳泓佳生活單純，且依附父母分攤生活支出，
     生活費用本應較獨居之成人為低，其扶養費應依財政部公
     告98年扶養免稅額計算，平均每月為6833元，並與配偶陳
     國安依所得比例分擔，債務人應分擔3分之1，即2278元。
（3）債務人陳報其個人生活支出為膳食費6000元，電話費505
     元，醫療費490 元，日用雜貨支出1000元，其中膳食費依
     債務人工作所得及生活狀況所需，應酌減為4500元為合理
     ，超過部分非屬必要，是債務人每月必要生活支出應為709
     5 元。
（4）基上，債務人每月生活支出應為家庭共同生活費用397 元
     ，陳泓佳扶養費2278元，及債務人個人生活費7095元，合
     計9770元。又據國泰世華銀行提出債務人自90年12月至94
     年2 月之歷史消費明細表，債務人消費內容多屬非必要性
     消費，包括百貨公司、美妝店、服飾業、雜誌社等，多筆
     金額更高達2 萬以上，債務人因此積欠逾130 萬之信用債
     務，難認債務人就負債原因毫無責任。債務人欲以更生程
     序清理債務，為求公允，債務人自應更撙節支出及開闢財
     源，以提高清償成數。是以，債務人每月生活必要支出為
     9770元，以債務人每月平均薪資所得約2 萬元扣除每月生
     活必要支出後，所餘1 萬0230元，自應全數用以履行更生
     方案。債務人應表明如經裁定開始更生，是否同意以96期
     ，每月至少1 萬元，於陳泓佳成年後，每月至少1 萬2200
     元履行更生方案。若不同意，應詳為說明有何不同意之正
     當理由，及須合理增加致須減少還款金額之必要費用明細
     、各細項金額及必要性。

司法院資訊處製作；財團法人民間司法改革基金會備份。
